臺灣臺中地方法院民事裁定　　　　　　100年度家聲字第370號
聲　請　人　戴忠明
相　對　人　戴周秀鑾
上列當事人聲請選任特別代理人事件，本院裁定如下：
    主  文
選任陳仲景為受監護宣告之人戴周秀鑾辦理被繼承人戴詩雄遺產
分割等相關事宜之特別代理人。
聲請費用由聲請人負擔。
    理  由
一、按監護人之行為與受監護人之利益相反或依法不得代理時，
    法院得因監護人、受監護人、主管機關、社會福利機構或其
    他利害關係人之聲請或依職權，為受監護人選任特別代理人
    ，民法第一千零九十八條第二項定有明文。前開規定依民法
    第一千一百十三條規定，準用於成年人之監護。
二、聲請意旨略以：聲請人為相對人戴周秀鑾（女、民國○○○
    年○月○○日生）之子，相對人之夫即聲請人之父戴詩雄於
    一００年二月八日死亡，相對人前經本院於一００年十月十
    四日以一００年度監宣字第二九二號裁定為受監護宣告之人
    ，並選定聲請人為相對人之監護人。現因相對人之夫即聲請
    人之父戴詩雄於一００年二月八日死亡，死亡後留有遺產，
    繼承人等欲辦理遺產分割事宜，惟聲請人與相對人同為被繼
    承人戴詩雄之繼承人，就遺產分割有利害衝突，為維護相對
    人權益計，爰依法聲請選任相對人之女婿陳仲景（男，民國
    ○○○年○月○○日生，國民身分證統一編號：Ｚ0000
    00000號）擔任相對人辦理其夫戴詩雄遺產分割等相關
    事宜之特別代理人等語。
三、聲請人主張相對人前經本院以一００年度監宣字第二九二號
    民事裁定宣告為受監護宣告之人，並經選定聲請人為其監護
    人等情，有上開民事裁定、戶籍謄本附卷可稽。依前揭說明
    ，聲請人與相對人同為被繼承人戴詩雄之繼承人，有辦理被
    繼承人戴詩雄遺產分割等相關事宜之必要等事實，有繼承系
    統表、戶籍謄本等為證，應堪認為真實。聲請人與相對人既
    同為被繼承人戴詩雄之繼承人，在辦理遺產分割等相關事宜
    時，利益相反，依法聲請人自不得為相對人之代理人，而聲
    請人同為戴詩雄之繼承人，為利害關係人，揆諸前揭說明，
    聲請人聲請為相對人選任特別代理人，為有理由。又陳仲景
    係相對人之女婿，有戶籍謄本在卷可稽，其表明同意擔任相
    對人辦理被繼承人戴詩雄遺產分割等相關事宜之特別代理人
    ，業據其到庭陳述甚詳，並有同意書在卷可稽，本院認由陳
    仲景擔任相對人辦理被繼承人戴詩雄遺產分割等相關事宜之
    特別代理人，應屬妥適，爰選任之。
四、依非訟事件法第二十一條第二項、民事訴訟法第九十五條、
    第七十八條，裁定如主文。
中    華    民    國  100    年    12     月    22    日
                  家事法庭    法  官  簡賢坤
以上正本係照原本作成。
如對本裁定抗告須於裁定送達後10日內向本院提出抗告狀，並應
繳納抗告費新台幣1000元整。
中    華    民    國  100    年    12     月    22    日
                              書記官  賴淵瀛